臺灣高雄地方法院刑事簡易判決　　　　 100年度簡字第3189號
公　訴　人　臺灣高雄地方法院檢察署檢察官
被　　　告　王震樑
上列被告因偽造文書等案件，經檢察官提起公訴（99年度偵字第
36451 號），被告自白犯罪，本院合議庭認宜以簡易判決處刑（
原案號：100 年度審訴字第1135號），爰不經通常審理程序，裁
定由受命法官獨任逕以簡易判決處刑如下：
    主  文
王震樑犯行使偽造私文書罪，處有期徒刑陸月，如易科罰金，以
新臺幣壹仟元折算壹日，於附表文書上偽造之「黃麗蓁」署押共
玖枚、「陳芊綺」署押共柒枚，均沒收；又犯詐欺得利罪，處有
期徒刑伍月，如易科罰金，以新臺幣壹仟元折算壹日。應執行有
期徒刑拾月，如易科罰金，以新臺幣壹仟元折算壹日，於附表文
書上偽造之「黃麗蓁」署押共玖枚、「陳芊綺」署押共柒枚，均
沒收。
    事實及理由
一、本件犯罪事實及證據，除起訴書附表有關電話門號「000000
    000 」、「000000000 」部分，分別更正為「0000000000」
    、「0000000000」，及證據部分補充：「被告王震樑於本院
    審理時之自白」外，其餘均引用檢察官起訴書（如附件）之
    記載。
二、核被告冒名申辦行動電話，取得SIM 卡及手機之行為，係犯
    刑法第216 條、第210 條之行使偽造私文書罪、第339 條第
    1 項之詐欺取財罪；其於取得行動電話門號後盜打之行為，
    係犯刑法第339 條第2 項之詐欺得利罪。被告偽造署押之行
    為，為偽造私文書之階段行為，又其偽造私文書之低度行為
    ，為其行使之高度行為所吸收，均不論罪。被告以一行為同
    時觸犯上開行使偽造私文書及詐欺取財二罪名，為想像競合
    犯，應依刑法第55條之規定，從一重論以行使偽造私文書罪
    。又被告於緊密之時間、地點多次行使偽造私文書向各該電
    信公司詐取上開行動電話門號SIM 卡、配附手機，及取得上
    開行動電話門號SIM 卡後，陸續盜打電話詐得電信公司通訊
    服務之行為，顯各基於同一犯意，針對同一法益之密集性侵
    害，各行為之獨立性極為薄弱，依一般社會健全觀念，在時
    間差距上難以強行分開，在刑法上應視為數個舉動之接續施
    行，合為包括之一行為予以評價，較為合理，應各論以接續
    犯之包括一罪。被告上開所犯行使偽造私文書及詐欺得利2
    罪間，犯意各別，行為互殊，應予分論併罰。本院審酌被告
    正值中壯之年，身心無礙，竟不思以己力正當賺取財物，反
    貪圖私利，欲不勞而獲，以上開方式犯偽造文書、詐欺等罪
    ，不僅任意侵害他人之財產權，更嚴重影響社會治安及交易
    秩序，實為法所不許；參以被告犯後坦承犯行，且所詐得之
    財物、利益非鉅，及其智識程度為國中畢業，之前開設代辦
    公司等一切情狀，分別量處如主文所示之刑，及諭知易科罰
    金之折算標準，並依刑法第51條第5 款、第41條第8 項之規
    定，定其應執行之刑，及諭知易科罰金之折算標準，以示懲
    儆。又被告於附表所示文書上偽造之「黃麗蓁」署押共9 枚
    、「陳芊綺」署押共7 枚，均應依刑法第219 條規定，不論
    屬於犯人與否，均予宣告沒收之。
三、依刑事訴訟法第449 條第2 項、第3 項、第454 條第2 項，
    刑法第216 條、第210 條、第339 條第1 項、第2 項、第55
    條、第41條第1 項前段、第8 項、第219 條、第51條第5 款
    ，刑法施行法第1 條之1 ，逕以簡易判決處刑如主文。
四、如不服本判決，應於判決送達之日起10日內，向本院提出上
    訴狀。
中    華    民    國    100     年    7   月    29    日
                    高雄簡易庭  法  官  林裕凱
以上正本證明與原本無異。
如不服本判決，應於判決送達之日起10日內向本院提出上訴書狀
。                                        
中    華    民    國    100     年    7   月    29    日
                                書記官  黃振祐
附錄本案論罪科刑法條：
中華民國刑法第216條
（行使偽造變造或登載不實之文書罪）
行使第 210 條至第 215 條之文書者，依偽造、變造文書或登載
不實事項或使登載不實事項之規定處斷。
中華民國刑法第210條
（偽造變造私文書罪）
偽造、變造私文書，足以生損害於公眾或他人者，處 5 年以下
有期徒刑。
中華民國刑法第339條
（普通詐欺罪）
意圖為自己或第三人不法之所有，以詐術使人將本人或第三人之
物交付者，處 5 年以下有期徒刑、拘役或科或併科 1 千元以下
罰金。
以前項方法得財產上不法之利益或使第三人得之者，亦同。
前二項之未遂犯罰之。

附表
┌──┬─────────────┬────────────┐
│編號│ 文書                     │偽造之署押              │
├──┼─────────────┼────────────┤
│ 1  │亞太電信公司行動電話服務申│偽造「黃麗蓁」之署押3 枚│
│    │請書                      │                        │
├──┼─────────────┼────────────┤
│ 2  │亞太電信公司專案同意書    │偽造「黃麗蓁」之署押1 枚│
├──┼─────────────┼────────────┤
│ 3  │遠傳電信公司行動電話/ 第三│偽造「黃麗蓁」之署押3 枚│
│    │代行動電話服務申請書      │                        │
├──┼─────────────┼────────────┤
│ 4  │遠傳電信公司行動電話號碼可│偽造「黃麗蓁」之署押2 枚│
│    │攜服務申請書              │                        │
├──┼─────────────┼────────────┤
│ 5  │遠傳電信公司行動電話/ 第三│偽造「陳芊綺」之署押3 枚│
│    │代行動電話服務申請書      │                        │
├──┼─────────────┼────────────┤
│ 6  │遠傳電信公司行動電話號碼可│偽造「陳芊綺」之署押2 枚│
│    │攜服務申請書              │                        │
├──┼─────────────┼────────────┤
│ 7  │臺灣大哥大行動通信網路業務│偽造「陳芊綺」之署押2 枚│
│    │服務申請書                │                        │
└──┴─────────────┴────────────┘

附件
臺灣高雄地方法院檢察署檢察官起訴書
                                     99年度偵字第36451號
    被      告  王震樑  男  45歲（民國○○年○月○○日生）
                        籍設屏東縣屏東市○○里○○鄰○○街
                        18號4樓之3（因案在臺灣屏東監獄執
                        行中）
                        國民身分證統一編號：Ｚ000000000號
上列被告因偽造文書等案件，已經偵查終結，認應該提起公訴，
茲將犯罪事實及證據並所犯法條分敘如下：
          犯罪事實
一、王震樑基於偽造文書之犯意，前因代辦銀行信用卡為由，而
    取得黃麗蓁、陳芊綺之國民身分證、健保卡、駕照等證件影
    本，竟未徵得2人之同意，於民國98年3月3日，冒用黃麗蓁
    、陳芊綺名義，在行動電話服務申請書上偽簽黃麗蓁、陳芊
    綺之署名，並持往高雄市○○○路110號高新通訊行，委由
    不知情之許順榮代辦送件，由許順榮持往高雄市前鎮區○○
    ○路13號騰宇科技通訊行，向不知情之楊凌申辦遠傳電信股
    份有限公司（下稱遠傳電信公司）、亞太電信股份有限公司
    （下稱亞太電信公司）、臺灣大哥大電信股份有限公司（下
    稱臺灣大哥大公司）如附表所示之行動電話門號而行使之，
    致上開公司均誤信該門號係黃麗蓁、陳芊綺本人所申請，乃
    交付各該門號之SIM卡1枚及配附手機1支予王震樑使用，足
    生損害於黃麗蓁、陳芊綺本人、以及遠傳電信公司、亞太電
    信公司、臺灣大哥大公司對於行動電話管理之正確性。嗣王
    震樑取得該等電話門號後，竟意圖為自己不法之利益，自門
    號開通之日起至98年11月止，接續盜打上開電話號碼共計如
    附表所示之金額，足以生損害於黃麗蓁、陳芊綺本人、遠傳
    電信公司、亞太電信公司及臺灣大哥大公司，使上開公司誤
    以為該等通話均係黃麗蓁、陳芊綺所撥打而提供通信服務，
    並將通訊費用列入名義上租用人「黃麗蓁」、「陳芊綺」之
    帳單，王震樑因而獲得如附表所示相當於使用該等門號通訊
    費用之財產上不法利益。
二、案經國家通訊傳播委員會移送偵辦。
    證據並所犯法條
一、證據清單及待證事實：
   ┌──┬──────────┬───────────┐
   │編號│    證  據  名  稱  │    待  證  事  實    │
   ├──┼──────────┼───────────┤
   │ 一 │被告王震樑於偵查及警│（一）證人即被害人黃麗│
   │    │詢中供述            │      蓁、陳芊綺確實有│
   │    │                    │      交付身分證、駕照│
   │    │                    │      予被告之事實。  │
   │    │                    │（二）被害人黃麗蓁、陳│
   │    │                    │      芊綺為申辦信用卡│
   │    │                    │      及行動電話之人頭│
   │    │                    │      。（見98年8月26 │
   │    │                    │      日警詢筆錄）    │
   │    │                    │（三）0000000000、0985│
   │    │                    │      264525、00000000│
   │    │                    │      37、0000000000號│
   │    │                    │      電話號碼之SIM卡 │
   │    │                    │      係被告假冒黃麗蓁│
   │    │                    │      、陳芊綺名義申辦│
   │    │                    │      後，由被告實際使│
   │    │                    │      用之事實。      │
   ├──┼──────────┼───────────┤
   │ 二 │證人即被害人黃麗蓁於│被告以替黃麗蓁申辦信用│
   │    │偵查中之證述。      │卡為藉口，於取得黃麗蓁│
   │    │                    │之身分證、駕照後，未經│
   │    │                    │黃麗蓁同意，冒名申辦上│
   │    │                    │開行動電話門號使用之事│
   │    │                    │實。                  │
   ├──┼──────────┼───────────┤
   │ 三 │證人即被害人陳芊綺於│被告以替陳芊綺申辦信用│
   │    │偵查中之證述。      │卡為藉口，於取得陳芊綺│
   │    │                    │之身分證、駕照後，未經│
   │    │                    │黃麗蓁同意，冒名申辦上│
   │    │                    │開行動電話門號使用之事│
   │    │                    │實。                  │
   ├──┼──────────┼───────────┤
   │ 四 │證人許順榮於警詢時及│0000000000、0000000000│
   │    │偵查中之證述。      │、0000000000、00000000│
   │    │                    │12號電話門號，均係被告│
   │    │                    │以替黃麗蓁、陳芊綺協商│                    │
   │    │                    │債務確有需要為由，同時│
   │    │                    │填妥行動電話服務申請書│
   │    │                    │後，交由許順榮代為送件│
   │    │                    │辦理而行使之事實。    │
   ├──┼──────────┼───────────┤
   │ 五 │證人楊凌於警詢時之證│0000000000、0000000000│
   │    │述。                │、0000000000、00000000│
   │    │                    │12號電話門號，均係由許│
   │    │                    │順榮持已填妥之行動電話│
   │    │                    │服務申請書，於同一時間│
   │    │                    │，向楊凌與其夫洪建國所│
   │    │                    │共同經營之騰宇科技通訊│
   │    │                    │行申辦之事實。        │
   ├──┼──────────┼───────────┤
   │ 六 │證人即遠傳電信公司員│被告盜打0000000000號電│
   │    │工郭瑋翰於警詢時之證│話門號(98年7月28日換號│
   │    │述。                │為0000000000)共計8720 │
   │    │                    │元之事實。            │
   ├──┼──────────┼───────────┤
   │ 七 │證人即遠傳電信公司員│被告盜打0000000000號電│
   │    │工李秀英於警詢時之證│話門號共計6735元之事實│
   │    │述。                │。                    │
   ├──┼──────────┼───────────┤
   │ 八 │證人即台灣大哥大公司│被告盜打0000000000號電│
   │    │員工華皇傑於警詢時之│話門號共計6361元之事實│
   │    │證述。              │。                    │
   ├──┼──────────┼───────────┤
   │ 九 │證人即亞太電信公司員│被告盜打0000000000號電│
   │    │工陳怡婷於警詢時之證│話門號共計5766元之事實│
   │    │述。                │。                    │
   ├──┼──────────┼───────────┤
   │ 十 │(一)遠傳電信行動電話│證人即被害人黃麗蓁、陳│
   │    │    ／第三代行動電話│芊綺左列行動電話門號，│
   │    │    服務申請書、行動│均係遭被告冒名申辦之事│
   │    │    電話號碼可攜式服│實。                  │
   │    │    務申請書各1紙（ │                      │
   │    │    門號：0000000000│                      │
   │    │    ）。            │                      │
   │    │(二)亞太電信行動電話│                      │
   │    │    服務申請書、專案│                      │
   │    │    同意書、黃麗蓁出│                      │
   │    │    具之冒申聲明書各│                      │
   │    │    1紙（門號：09852│                      │
   │    │    64525）。       │                      │
   │    │(三)遠傳電信行動電話│                      │
   │    │    ／第三代行動電話│                      │
   │    │    服務申請書、行動│                      │
   │    │    電話號碼可攜式服│                      │
   │    │    務申請書、陳芊綺│                      │
   │    │    出具之未申請遠傳│                      │
   │    │    門號聲明書各1紙 │                      │
   │    │    （門號：0000000 │                      │
   │    │    512）。         │                      │
   │    │(四)台灣大哥大行動通│                      │
   │    │    信網路業務服務申│                      │
   │    │    請書、專案同意書│                      │
   │    │    、陳芊綺出具之聲│                      │
   │    │    明書各1紙（門號 │                      │
   │    │    ：0000000000）。│                      │
   ├──┼──────────┼───────────┤
   │十一│(一)遠傳電信公司0916│(一)被告盜打0000000000│
   │    │    297962號門號98年│    號電話門號(98年7月│
   │    │    9月電信費帳單及 │    28日換號為00000000│
   │    │    通話明細各1紙。 │    36)共計8720元之事 │
   │    │(二)遠傳電信公司0916│    實。              │
   │    │    806512號門號98年│(二)被告盜打0000000000│
   │    │    10月電信費帳單1 │    號電話門號共計6735│
   │    │    紙。            │    元之事實。        │
   │    │(三)陳芊綺損失明細表│(三)被告盜打0000000000│
   │    │    1紙。           │    號電話門號共計6361│
   │    │(四)電警三刑字第0995│    元之事實。        │
   │    │    006900號報表1紙 │(四)被告盜打0000000000│
   │    │    。              │    號電話門號共計5766│
   │    │                    │    元之事實。        │
   └──┴──────────┴───────────┘
二、按行動電話服務須以晶片卡（即SIM卡）為使用介面，因此
    電信公司於出租行動電話門號予消費者使用時，即同時附帶
    提供晶片卡給消費者做為門號使用介面，故電信公司接受消
    費者申辦門號並將該門號開通上線時，該晶片卡之所有權亦
    移轉於消費者，最高法院97年度台上字第1952號判決意旨足
    資參照。次按刑法第339條第1、2項分別規定詐欺取財罪及
    詐欺得利罪，前者之行為客體係指財物，後者則指取得債權
    、免除債務、延期履行債務或提供勞務等財物以外之財產上
    不法利益，最高法院86年度台上字第3534號判決意旨亦可參
    照。是核被告王震樑所為，係犯刑法第216條、第210條行使
    偽造私文書、第339條第2項詐欺得利罪嫌。被告偽造署名乃
    偽造私文書之階段行為；又其偽造私文書之低度行為應為行
    使偽造私文書之高度行為所吸收，均不另論罪。被告冒名申
    辦各門號並因而詐得SIM卡及專案配附手機之舉，犯罪計畫
    核屬單一，係一行使偽造私文書而對電信公司施用詐術之行
    為，同時該當行使偽造私文書罪及詐欺取財罪，乃一行為觸
    犯數罪名之想像競合犯，請從一重之行使偽造私文書罪處斷
    。被告於同一時間、地點行使偽造私文書向各該電信公司詐
    取上開行動電話門號SIM卡及配附手機，及取得上開行動電
    話門號SIM卡後，陸續盜打電話詐得電信公司通訊服務之行
    為，顯各基於同一犯意，針對同一法益之密集性侵害，各行
    為之獨立性極為薄弱，依一般社會健全觀念，在時間差距上
    難以強行分開，在刑法上應視為數個舉動之接續施行，合為
    包括之一行為予以評價，較為合理，請各論以接續犯之包括
    一罪。被告所犯上開行使偽造私文書、詐欺得利2罪間，犯
    意各別，行為互殊，應予分論併罰。被告為申請上開電話門
    號SIM卡，在各該電信公司行動電話門號申請書、專案同意
    書上偽造之「黃麗蓁」署名共9枚、「陳芊綺」署名共7枚，
    均請依刑法第219條沒收之。
三、依刑事訴訟法第251條第1項提起公訴。
    此  致
臺灣高雄地方法院
中    華    民    國    100    年    3    月    14    日
                                檢  察  官   顏郁山
上正本證明與原本無異

中    華    民    國   100    年    3     月    30    日
                                書  記  官
所犯法條：
中華民國刑法第339條
（普通詐欺罪）
意圖為自己或第三人不法之所有，以詐術使人將本人或第三人之
物交付者，處 5 年以下有期徒刑、拘役或科或併科 1 千元以下
罰金。
以前項方法得財產上不法之利益或使第三人得之者，亦同。
前二項之未遂犯罰之。
中華民國刑法第216條
（行使偽造變造或登載不實之文書罪）
行使第 210 條至第 215 條之文書者，依偽造、變造文書或登載
不實事項或使登載不實事項之規定處斷。
中華民國刑法第210條
（偽造變造私文書罪）
偽造、變造私文書，足以生損害於公眾或他人者，處 5 年以下
有期徒刑。
附表：
   ┌─────┬────┬────┬─────┬─────┐
   │申辦日期  │電信公司│冒用名義│電話門號  │盜打金額  │
   ├─────┼────┼────┼─────┼─────┤
   │98年3月3日│遠傳電信│黃麗蓁  │000000000 │8720元    │
   │          │公司    │        │(98年7月28│          │
   │          │        │        │日換號為09│          │
   │          │        │        │0000000)  │          │
   ├─────┼────┼────┼─────┼─────┤
   │98年3月3日│遠傳電信│陳芊綺  │0000000000│6735元    │
   │          │公司    │        │          │          │
   ├─────┼────┼────┼─────┼─────┤
   │98年3月3日│臺灣大哥│陳芊綺  │0000000000│6361元    │
   │          │大公司  │        │          │          │
   ├─────┼────┼────┼─────┼─────┤
   │98年3月12 │亞太電信│黃麗蓁  │0000000000│5766元    │
   │日        │公司    │        │          │          │
   └─────┴────┴────┴─────┴─────┘